【裁判字號】    89,訴,2830
【裁判日期】    891214
【裁判案由】    毒品危害防制條例
【裁判全文】
臺灣臺中地方法院刑事判決                        八十九年度訴字第二八三號
    公  訴  人  台灣台中地方法院檢察署檢察官
    被      告  甲○○
右列被告因毒品危害防制條例案件，經檢察官提起公訴（八十九年度毒偵字第五０一
一號），本院判決如左：
    主  文
甲○○施用第一級毒品，處有期徒刑捌月。扣案之海洛因（毛重三．五公克）、有海
洛因殘渣塑膠袋壹個，均沒收銷燬之。
    事  實
一、甲○○前因施用毒品案件，經本院以八十八年度毒聲字第二三三七號裁定停止戒
    治並交付保護管束期滿，由臺灣台中地方法院檢察署檢察官於民國八十九年四月
    十一日以八十九年度戒毒偵字第二二二號不起訴處分。詎甲○○復於八十九年六
    月一日前三日內某時，在台中縣市某不詳處所，以不詳方式，施用第一級毒品海
    洛因一次，嗣為警於八十九年六月一日十二時三十分許，在台中縣太平市○○路
    一四五號查獲，並扣得海洛因（毛重三．五公克）、有海洛因殘渣塑膠袋一個、
    空塑膠袋六個、藥剷二支及注射針筒二支。
二、案經台中縣警察局霧峰分局報請臺灣臺中地方法院檢察署檢察官偵查起訴。
    理  由
一、訊之被告甲○○矢口否認涉有右揭犯行，辯稱：伊未施用海洛因，可能採尿過程
    發生問題云云。經查被告曾施用海洛因乙事，經與被告共同查獲之證人陳元榮於
    警訊時證述明確；又被告經警查獲時採集尿液檢驗結果，其尿液呈嗎啡陽性反應
    ，有台中縣衛生局檢驗尿水報告書附卷可稽，另查被告之尿液係其親自排放並封
    緘乙事，亦經其於警訊時陳述明確；而一般施打毒品（或麻醉藥品），八小時內
    約有百分之八十量於尿中排出，二十四小時後剩餘量之百分之九十再排出，七十
    二小時後仍有微量排出，而因人體代謝差異（即成癮者），其代謝時間慢，故於
    一百二十小時內，利用較具公信力之儀器（如氣相層析質譜議），仍可能被檢測
    出，憲兵司令部八十年五月七日（八十）鑑驗字第一七四六號函亦可考。又被告
    前因施用毒品案件，經本院以八十八年度毒聲字第二三三七號裁定停止戒治並交
    付保護管束期滿，由臺灣台中地方法院檢察署檢察官於八十九年四月十一日以八
    十九年度戒毒偵字第二二二號為不起訴處分，亦有不起訴處分書及刑案資料查註
    紀錄表附卷可稽，是被告上開所辯，不足採信，其強制戒治期滿經不起訴處分後
    五年內再犯施用海洛因犯行，堪予認定。
二、核被告所為，係犯毒品危害防制條例第十條第一項之施用第一級毒品罪。被告施
    用海洛因而持有海洛因之低度行為應為施用之高度行為所吸收，不另論罪。爰審
    酌被告現因施用毒品及販賣毒品案件正假釋中，有其前科紀錄附卷可稽，因施用
    毒品受強制戒治期滿仍不知悔改，犯後否認犯行未見悔意，惟施用毒品係自傷行
    為，被告現接受強制戒治等一切情狀，量處如主文所示之刑。扣案之海洛因（毛
    重三．五公克）及有海洛因殘渣塑膠袋一個，因其內之安非他命無從剝離單獨存
    在，均係毒品危害防制條例第二條第一項第一款規定之第一級毒品，依同條例第
    十八條第一項前段之規定，不問任何人所有，應宣告沒收銷燬之。另扣案之空塑
    膠袋六個、藥剷二支及注附針筒二支，被告否認為其所有，惟與被告共同被查獲
    之證人林輝隆陳述係其所有，復查無證據證明該扣押物係被告所有，爰不另為沒
    收之宣告。
據上論斷，應依刑事訴訟法第二百九十九條第一項前段，毒品危害防制條例第十條第
一項、第二十條第三項、第十八條第一項前段，判決如主文。
中      華      民      國      八十九      年    十二    月    十四    日
                                        法  官  林郁婷
右正本證明與原本無異。
如不服本判決，應於送達後十日內向本院提出上訴狀 （須附繕本） ，上訴於台灣高
等法院台中分院。
                                        書記官
中      華      民      國      八十九      年    十二    月    十四    日
附錄論罪科刑法條
毒品危害防制條例第十條
施用第一級毒品者，處六月以上五年以下有期徒刑。


司法院資訊處製作；財團法人民間司法改革基金會備份。
